【裁判字號】    97,簡上,592
【裁判日期】    970826
【裁判案由】    傷害
【裁判全文】
臺灣臺中地方法院刑事判決             97年度簡上字第592號
上  訴  人  臺灣臺中地方法院檢察署檢察官
被      告  乙○○
上列上訴人因被告傷害案件，不服本院九十七年度簡字第四七二
號中華民國九十七年四月二十九日第一審簡易判決（起訴案號：
九十六年度偵字第一九六九六、二二二二五號），提起上訴，本
院管轄之第二審合議庭判決如下︰
    主          文
上訴駁回。
    犯罪事實及理由
一、本案經本院合議庭審理結果，認第一審簡易判決認事用法及
    量刑均無不當，應予維持，並引用第一審判決書記載之事實
    、證據及理由（如附件）。
二、本案上訴人即檢察官依告訴人丙○○請求而提起上訴，其上
    訴意旨略以：丙○○於民國九十七年三月十日，因左側手臂
    肌腱斷裂並手術縫合術後、左側尺神經斷裂並手術縫合術後
    ，至位於臺中市○○區○○路一段三七號之聯安醫院應診，
    經醫囑「病患目前左手肌力受損尺神經感覺受損左手功能部
    分喪失」，足見丙○○所受之傷害，為不治之傷害，已達重
    傷害之程度，原審認定乙○○係犯刑法普通傷害罪顯有違誤
    云云。惟按刑法所稱之重傷指「毀敗或嚴重減損一肢以上之
    機能．．．其他於身體或健康，有重大不治或難治之傷害」
    等，刑法第十條第四項第四、六款分別定有明文。又所謂毀
    敗一肢之機能，係指一肢之機能「完全喪失」其效用而言，
    「嚴重減損」則指肢之功能嚴重受損而言；另所謂其他於身
    體或健康有重大不至或難治之傷害，係指身體或健康確有終
    身不治之傷害而言。經查，聯安醫院於九十七年三月十日出
    具之診斷證明書係記載：病患（指告訴人丙○○）目前左手
    肌力受損尺神經感覺受損左手功能「部分」喪失等情，有上
    開聯安醫院之診斷證明書一紙在卷可稽，顯見告訴人丙○○
    所受傷害，應僅致左手功能部分喪失，尚未達毀敗或嚴重減
    損一肢以上之機能的程度。參以聯安醫院復於九十七年四月
    一日以聯字第九七○四○一號函覆原審，內容為：「本案件
    說明事項如下：一、病人丙○○（女，身份證字號Ｚ000
    000000，七十年五月二十八日生）。二、病人自述於
    九十六年七月三日在仁愛醫院處理左前臂外傷及修補韌帶，
    於九十六年七月十八日至本院門診傷口換藥及拆線，建議病
    人復健治療。三、目前左側上臂感覺受損、手掌肌力受損及
    活動力受限。四、是傷害後之後遺症，傷害程度為『部分』
    受損之程度。」等情，有上開函一份附於原審卷內足憑，益
    徵告訴人丙○○所受傷害未達重傷害之程度。再佐以財團法
    人仁愛綜合醫院於九十七年三月十四日以仁總字第○九七○
    三○○三八號函覆原審內容為：「病患於九十六年七月三日
    到急診因左臂頸部及後背撕裂傷，住院手術左前臂有多條肌
    腱斷裂及尺神經斷裂縫合，其手部功能受損程度應於術後半
    年需復健治療後評估始能知道。病患於九十六年七月九日門
    診後無複診記錄，不知現在狀況如何。頸部及後背撕裂傷應
    無影響身體其他功能。」等情，及財團法人佛教慈濟綜合醫
    院臺中分院於九十七年四月二日以慈中醫文字第九七○四三
    三號函覆原審內容為：「此病患於九十六年八月二十二日自
    述左前臂割傷於他院接受肌腱縫合手術後，因左手腕／左手
    指僵硬、無力，到本院復健科求診，經復健治療數次之後，
    於最後一次門診檢查的結果（九十七年一月七日）如下：左
    手腕的關節活動度已接近正常，左手握力已達四級分（正常
    肌力為五級分），左手第一、二、三指彎曲的力量為四級分
    ，左手第四、五指彎曲的力量則為三級分，左手第一至五指
    伸直的力量為三級分，因此懷疑此病患合併有正中及尺神經
    損傷的跡象，以致左手小肌肉力量不佳，左手第四、五指彎
    曲變形，故安排神經電器檢查但病患並未報到檢查，依九十
    七年一月七日門診檢查的結果判斷，此傷害會影響手部精細
    動作的表現（如扣扣子、寫字‧‧‧等）沒有較大且持久的
    握力表現。PS：未達刑法第十條第四項規定的重傷害程度。
    」等情，有上開函文各一份附於原審卷內可參，此亦均同為
    認定告訴人丙○○於本案所受傷勢尚未達到重傷害程度之意
    見。綜上，告訴人丙○○所受傷害，尚非達毀敗或嚴重減損
    一肢以上機能之程度，此外，亦無其他於身體或健康有重大
    不治或難治之傷害，即與刑法第十條第四項所稱之重傷害未
    合。是檢察官上訴意旨認告訴人丙○○所受傷害已達重傷害
    程度，容有誤會，其上訴意旨指摘原判決不當，自無可取。
    從而，檢察官之上訴，難認為有理由，應予駁回。
據上論斷，應依刑事訴訟法第四百五十五條之一第一項、第三項
、第三百七十三條、第三百六十八條，判決如主文。
本案經檢察官甲○○到庭執行職務
中    華    民    國    97    年    8     月    26    日
                  刑事第九庭  審判長法  官  周瑞芬
                                    法  官  楊萬益
                                    法  官  何世全
上正本證明與原本無異。
本件不得上訴。
                                    書記官  何俞瑩
中    華    民    國    97    年    8     月    26    日


司法院資訊處製作；財團法人民間司法改革基金會備份。
